臺灣高雄地方法院刑事判決
111年度金訴字第221號
公  訴  人  臺灣高雄地方檢察署檢察官
被      告  蔡昇宏


上列被告因詐欺等案件，經檢察官提起公訴（109年度偵字第968
0號、第10189號），本院判決如下：
    主  文
蔡昇宏犯幫助洗錢罪，處有期徒刑陸月，併科罰金新臺幣壹萬元
，罰金如易服勞役，以新臺幣壹仟元折算壹日，未扣案之犯罪所
得新臺幣伍佰伍拾元沒收，於全部或一部不能沒收或不宜執行沒
收時，追徵其價額。
    事  實
一、蔡昇宏雖預見代人領取不詳內容之包裹，有可能係詐欺集團
    取得金融帳戶資料之手法，而聽從他人指示交付包裹，即等
    同將包裹內之帳戶提供給該他人使用，而可能幫助該他人遂
    行詐欺取財犯行或幫助掩飾、隱匿他人犯罪所得之去向與所
    在，仍基於幫助詐欺取財及幫助洗錢之不確定故意，依不詳
    詐欺集團成員指示，於民國109年4月13日1時55分許，駕駛
    車牌號碼000-0000號營業用小客車，前往高雄市○○區○○○路0
    00號之統一超商益昌門市，領取裝有附表一所示帳戶資料之
    包裹後，再轉交給不詳詐欺集團成員，蔡昇宏因此獲得新臺
    幣（下同）50元之酬勞。蔡昇宏為賺取報酬，承接上開幫助
    詐欺取財及幫助洗錢之不確定故意，依陳德銘（由本院另行
    處理）之指示，於109年4月14日20時31分許，駕駛車牌號碼
    000-0000號營業用小客車，前往高雄市○○區○○○路000號苓雅
    郵局領取包裹（內含張巧巧申設之玉山銀行帳號0000000000
    000號帳戶資料）後，再至高雄市三民區某統一超商轉交給
    陳德銘，由陳德銘交給姓名、年籍均不詳，綽號「阿林仔」
    之人使用，蔡昇宏因此獲得500元之酬勞。詐欺集團掌控上
    開帳戶資料後，即於附表二所示之時間、方式，向附表二所
    示之人施行詐術，致附表二所示之人陷於錯誤，而依詐欺集
    團成員指示，將附表二所示之金額，匯入附表二所示之帳戶
    內，而後即遭不詳詐欺集團成員提領一空。蔡昇宏即以上開
    方式幫助詐欺集團詐得附表二所示之金錢，並幫助掩飾、隱
    匿附表二所示詐欺所得之去向與所在。
二、案經彭李靜妹、黃紹用、沈文淵、周天來、洪進榮、廖敏秀
    、李貴英、何豐森、黃秋蓮、蔡素華、練明煌、周仁和、顏
    碧霞、邱以婕、黃海、賴秀秀、葉淑惠訴由高雄市政府警察
    局三民第二分局、苓雅分局報告臺灣高雄地方檢察署檢察官
    偵查起訴。
　　理  由
一、證據能力：
    本判決所引用之證據資料（詳後引用之各項證據），其中係
    屬傳聞證據部分，縱無刑事訴訟法第159條之1至第159條之4
     或其他規定之傳聞證據例外情形，惟因被告蔡昇宏、檢察
    官均已同意作為證據使用（院二卷第311至336頁），且本院
    審酌卷內並無事證顯示各該陳述之作成時、地與週遭環境，
    有何致令陳述內容虛偽、偏頗之狀況後，亦認為適當，應依
    刑事訴訟法第159條之5第1項之規定，為傳聞法則例外，而
    有證據能力。
二、認定前述犯罪事實之依據：
    訊據被告蔡昇宏矢口否認上開犯行，辯稱：我確實有這2次
    領包裹的行為，但是我不知道包裹裡面是什麼東西，我當時
    認為都有包裹的序號及一些資料，裡面東西應該是正當的，
    完全沒有想過這行為會涉及到詐欺云云（院二卷第185頁）
    ，經查：
㈠被告有於109年4月13日1時55分許，駕駛車牌號碼000-0000號營
  業用小客車，前往高雄市○○區○○○路000號之統一超商益昌門市
  ，領取裝有附表一所示帳戶資料之包裹後，再轉交給他人；被
  告有依同案被告陳德銘之指示，於109年4月14日20時31分許，
  駕駛車牌號碼000-0000號營業用小客車，前往高雄市○○區○○○
  路000號苓雅郵局領取包裹（內含張巧巧申設之上開玉山銀行
  帳戶資料）後，再至高雄市三民區某統一超商，轉交給同案被
  告陳德銘，由同案被告陳德銘交給「阿林仔」之人；詐欺集團
  有於附表二所示之時間、方式，向附表二所示之人施行詐術，
  致附表二所示之人陷於錯誤，而依詐欺集團成員指示，將附表
  二所示之金額，匯入附表二所示之帳戶內，而後即遭不詳詐欺
  集團成員提領一空等情，為被告所不爭執（院二卷第188至189
  頁），且有附表二證據出處欄所示之證據為證，此部分之事實
  ，首堪認定。　　
㈡本院認為，依當前社會合法提供包裹寄送服務業者眾多，其服
  務項目不僅快速、多元、周全，收費亦屬實惠，兼建有相當嚴
  謹之流程制度，據以保障寄、收件雙方當事人之權益，且該等
  業者亦有提供前往指定收件之服務，或與遍布大街小巷之便利
  商店存有合作關係，而利於一般大眾使用，茍非所欲領取之物
  品涉及不法，有意隱瞞身分及相關識別資料以規避稽查，衡情
  應無以高額報酬刻意委請專人四處代為領取包裹之必要。佐以
  被告自承：我一開始有想過包裹裡面可能是不安全、違法的東
  西，所以才跟陳德銘確認過2至3次等語（院二卷第338頁），
　足見被告對於包裹內之物品可能涉及犯罪之事，初始即有所預
  見。　　　　　
㈢此外，近年來各式各樣之詐欺取財犯罪類型層出不窮，詐欺集
  團指示人頭帳戶申設人將帳戶資料寄送至超商、郵局，再指示
  車手至超商、郵局領取包裹，而取得人頭帳戶之情形，乃屬常
  見之犯罪手法，迭經媒體廣為披載、報導，誠為具有一般社會
  生活知識之人所能知悉之事。而被告領取本案包裹時已40歲，
  且智識程度為二、三專畢業（院一卷第25頁），又被告於本案
  行為之前，已有其他工作經驗（院二卷第186至187頁），並非
  初出社會之人，其對事物之理解、判斷並無異於常人之處，就
  上情實難諉為不知，參以被告自承：我知道社會上有很多詐欺
  集團需要蒐集他人的帳戶讓被害人匯款進去等語（院二卷第33
  7頁），則被告對於包裹內之物品可能為金融帳戶一事，自當
  有所預見。
㈣又被告自承：我與陳德銘是109年2至3月間認識的；我在聽從陳
  德銘指示領包裹時，只知道他叫陳德銘，住臺北，確實地址我
  並不清楚，當時我只能透過LINE來聯繫陳德銘，我沒有辦法確
  認他是不是真的叫陳德銘等語（院二卷第186頁）。可知被告
  與同案被告陳德銘並非相識多年、情感深厚之朋友，且被告於
  本案領取包裹當時，尚無從確認同案被告陳德銘之真實身分，
  則被告與同案被告陳德銘間並無信任基礎可言，自難認被告有
  何確信犯罪事實不發生之合理根據。　
㈤被告對於包裹內之物可能為金融帳戶一事既然有所預見，被告
  卻還聽從指示領取包裹並將之交出，使詐欺集團得以包裹內之
  金融帳戶作為詐欺取財之工具，而遂行詐欺附表二被害人之金
  錢的犯行，進而透過提領帳戶內之款項，達到掩飾、隱匿犯罪
  所得之去向與所在，則被告依指示領取包裹並交出之行為，對
  於詐欺集團施以助力，顯有幫助詐欺集團詐騙附表二被害人之
  金錢、幫助洗錢之不確定故意至為明確。　
㈥綜上所述，本案事證明確，被告犯行堪以認定，應予依法論科
  。　　
三、論罪科刑：
㈠按刑法上之幫助犯，係對於犯罪與正犯有共同之認識，而以幫
  助之意思，對於正犯資以助力，而未參與實施犯罪之行為者而
  言。如未參與實施犯罪構成要件之行為，且係出於幫助之意思
  提供助力，即屬幫助犯，而非共同正犯。公訴意旨雖認為，被
  告與本案詐欺集團間為共同正犯乙情，然本院認為，被告本案
  之行為係領取內含金融帳戶之包裹，並將之交出，對於詐欺取
  財犯罪而言，被告之行為係屬犯罪構成要件以外之行為，則要
  判斷被告係屬「幫助犯」或「共同正犯」，自應以被告主觀上
  究竟係出於「幫助」之犯意或「共同正犯」之犯意而定，而主
  觀犯意之認定，應依個案卷內證據資料綜合判斷，無法一概而
  論。本案雖有被告與同案被告陳德銘之對話紀錄（警一卷第32
  至34頁），但此對話僅係同案被告陳德銘交代被告領取包裹之
  地點、取件資料，並無談論到詐欺、洗錢犯罪相關之事；又卷
  內雖有被告與Kevin（暉）之對話紀錄（警二卷第31頁、偵一
  卷第59至71頁、第349至379頁），但此部分對話與被告本案犯
  行無關，且也僅係被告交代廖高暉領取包裹之地點、取件資料
  、相約見面等對話，並無談論到詐欺、洗錢犯罪相關之事；雖
  有被告欲找人去領取包裹之對話（偵一卷第115至169頁），但
  此部分對話與被告本案犯行無關，且也僅係被告交代領取包裹
  之地點、取件資料、相約見面等對話，並無談論到詐欺、洗錢
  犯罪相關之事。綜觀本案卷內資料，並無證人出面指述被告與
  本案詐欺集團成員有共同犯罪之犯意聯絡存在，亦無被告與詐
  欺集團成員針對詐欺、洗錢犯罪之對話紀錄，依照本案卷內證
  據資料，尚無法證明被告與本案詐欺集團間確實具有犯意聯絡
  存在，僅能證明被告受指示領取包裹之過程有不合理、可疑之
  處，而得以預見包裹內之物涉及犯罪、可能為金融帳戶等情，
  卻還聽從指示領取包裹並將之交出，可認定其主觀上具有「幫
  助」之犯意，而評價為「幫助犯」。又被告本案既僅為幫助犯
  ，被告本人自不應算入「三人以上」之列，而在被告本案領取
  包裹之過程中，無積極證據證明與被告實際聯繫或接觸之人已
  達三人以上，是核被告所為，係犯刑法第30條第1項前段、第3
  39條第1項之幫助詐欺取財罪，以及刑法第30條第1項前段、洗
  錢防制法第2條第2款、同法第14條第1項之幫助洗錢罪。起訴
  書認被告係涉犯刑法第339條之4第1項第2款之三人以上共同詐
  欺取財罪，尚有未合，惟因二者基本社會事實同一，爰依法變
  更起訴法條。　
㈡被告本案雖有2次領取包裹之行為，但其領取包裹之時間密接、
  手法相同，顯係出於同一代領包裹之行為決意為之，宜論以一
  行為較為合理。又被告以一行為同時幫助詐欺集團向附表二所
  示之人詐欺取財及幫助實施洗錢等犯行，屬一行為觸犯數罪名
  之想像競合犯，應依刑法第55條規定，從一重以幫助洗錢罪處
  斷。被告為幫助犯，所犯情節較正犯輕微，爰依刑法第30條第
  2項規定減輕其刑。　
㈢本院審酌被告不思以正當途徑謀取報酬，卻以至超商、郵局領
  取包裹並交出之方式，幫助詐欺集團詐欺附表二所示被害人之
  金錢、幫助掩飾、隱匿犯罪所得之去向與所在，所為甚為不該
  ，且犯後未能知錯坦承犯行，並兼衡被告自承之智識程度、工
  作、收入、生活情狀等節（因涉及個人隱私，故不予揭露，詳
  如院二卷第340頁）、刑法第57條之各款事由等一切情狀，
　量處如主文所示之刑，並就併科罰金部分，諭知易服勞役之折
  算標準，以示懲儆。　　
㈣至被告雖稱，其每月可以支付5000至1萬元之賠償金，請求本院
  給予緩刑之宣告一節（院二卷第341頁），然本院認為，被告
  否認犯行，且至本案言詞辯論終結前，未見被告有積極彌補其
  犯罪所生之損害、賠償被害人之舉，復考量本案被害人數及詐
  欺數額眾多，依照本案之犯罪情節，本院認為不宜為緩刑之宣
  告，併此敘明。
㈤沒收部分：
  被告自承：我至超商領包裹的報酬是50元，至郵局領包裹之報
  酬是500元等語（警一卷第5頁、偵一卷第19頁），可知被告本
  案之犯罪所得為「50＋500=550（元）」，此部分雖未扣案，仍
  應依刑法第38條之1第1項前段、第3項之規定，隨同於被告所
  犯之罪宣告沒收，於全部或一部不能沒收或不宜執行沒收時，
  追徵其價額。
據上論斷，應依刑事訴訟法第299條第1項前段、第300條，判決
如主文。
本案經檢察官鄭玉屏提起公訴，檢察官朱婉綺到庭執行職務。
中　　華　　民　　國　　111 　年　　11　　月　　29　　日
                  刑事第十四庭  審判長法　官  吳書嫺
                                      法  官  林軒鋒
                                      法  官  胡慧滿
以上正本證明與原本無異。
如不服本判決應於收受送達後20日內向本院提出上訴書狀，並應
敘述具體理由；如未敘述上訴理由者，應於上訴期間屆滿後20日
內向本院補提理由書（均須按他造當事人之人數附繕本）「切勿
逕送上級法院」。
中　　華　　民　　國　　111 　年　　11　　月　　29　　日
　　　　　　　　　　　　　　　　　    書記官　陳予盼　　
附錄本案論罪科刑法條：
刑法第30條
幫助他人實行犯罪行為者，為幫助犯。雖他人不知幫助之情者，
亦同。
幫助犯之處罰，得按正犯之刑減輕之。
刑法第339條
意圖為自己或第三人不法之所有，以詐術使人將本人或第三人之
物交付者，處五年以下有期徒刑、拘役或科或併科五十萬元以下
罰金。
以前項方法得財產上不法之利益或使第三人得之者，亦同。
前二項之未遂犯罰之。
洗錢防制法第2條
本法所稱洗錢，指下列行為：
一、意圖掩飾或隱匿特定犯罪所得來源，或使他人逃避刑事追訴
    ，而移轉或變更特定犯罪所得。
二、掩飾或隱匿特定犯罪所得之本質、來源、去向、所在、所有
    權、處分權或其他權益者。
三、收受、持有或使用他人之特定犯罪所得。
洗錢防制法第14條
有第二條各款所列洗錢行為者，處七年以下有期徒刑，併科新臺
幣五百萬元以下罰金。
前項之未遂犯罰之。
前二項情形，不得科以超過其特定犯罪所定最重本刑之刑。　
附表一：
編號 帳戶申設人 銀行名稱 帳號 1 吳岱壕 合作金庫銀行北土城分行 0000000000000號 2  永豐商業銀行海山分行 00000000000000號 3 劉紘任  華南銀行北土城分行 000000000000號 4  玉山銀行泰山分行 0000000000000號 5  聯邦銀行土城分行 000000000000號 6  土地銀行土城分行 000000000000號 7  第一銀行北土城分行 00000000000號 
附表二：
編號 被害人 詐騙時間（民國）、方式 匯款時間（民國） 匯款帳戶 金額（新臺幣） 證據出處 1 彭李靜妹 (有提告)  詐欺集團成員於109年4月14日9時許，撥打電話予彭李靜妹，佯稱為其兒子，需資金週轉云云 109年4月15日10時56分 劉紘任上開聯邦銀行土城分行帳戶 7萬元 1.證人彭李靜妹之證述（警二卷第105至107頁） 2.中華郵政存摺封面及內頁影本（戶名：彭李靜妹）（他卷第45至47頁） 3.匯款明細（他卷第49頁） 4.上開聯邦銀行帳戶之開戶資料及交易明細（院二卷第121頁至122頁） 5.現場監視器錄影畫面翻拍照片（他卷第23至25頁） 2 黃紹用 (有提告) 詐欺集團成員於109年4月14日11時30分許，撥打電話予黃紹用，佯稱為其合作代理商「SAM」，需資金週轉云云 109年4月14日13時1分 劉紘任上開土地銀行土城分行帳戶 12萬元 1.證人黃紹用之證述（警二卷第108至110頁） 2.永豐銀行存摺封面及內頁影本（戶名：林欣怡）（他卷第63至65頁） 3.匯款明細（他卷第63頁） 4.上開土地銀行帳戶之開戶資料及交易明細（院二卷第115頁至118頁） 5.現場監視器錄影畫面翻拍照片（他卷第23至25頁） 3 沈文淵 (有提告) 詐欺集團成員於109年4月15日11時許，撥打電話予沈文淵，佯稱為其孫子「林文棋」，需資金週轉云云 109年4月15日12時59分 劉紘任上開華南銀行北土城分行帳戶 3萬元 1.證人沈文淵之證述（警二卷第111至114頁） 2.匯款明細（他卷第87頁） 3.上開華南銀行帳戶之開戶資料及交易明細（院二卷第159頁至166頁） 4.現場監視器錄影畫面翻拍照片（他卷第23至25頁）　 4 周天來 (有提告) 詐欺集團成員於109年4月14日10時35分許，以LINE暱稱「劉康毅」傳送訊息與周天來並去電，佯稱為其友人「劉康毅」，因公司有資金需求而須借款云云 ⑴109年4月14日12時 ⑵109年4月15日12時3分 ⑴吳岱豪上開永豐商業銀行海山分行帳戶 ⑵劉紘任上開華南銀行北土城分行帳戶 ⑴3萬元 ⑵3萬元  1.證人周天來之證述（警二卷第115至117頁） 2.匯款明細（他卷第113頁） 3.上開永豐商業銀行帳戶之開戶資料及交易明細（院二卷第169頁至173頁） 4.上開華南銀行帳戶之開戶資料及交易明細（院二卷第159頁至166頁）　 5.現場監視器錄影畫面翻拍照片（他卷第23至25頁） 5 黃廖慶 (未提告) 詐欺集團成員於109年4月14日使用LINE撥打電話予黃廖慶，佯稱為其友人「葉明學」，需資金週轉云云 109年4月14日11時45分 劉紘任上開第一銀行北土城分行帳戶 10萬元  1.證人黃廖慶之證述（警二卷第118至122頁） 2.匯款明細（院二卷第199頁） 3.上開第一銀行帳戶之開戶資料及交易明細（院二卷第145頁至147頁） 4.現場監視器錄影畫面翻拍照片（他卷第23至25頁） 6 洪進榮 (有提告) 詐欺集團成員於109年4月14日18時25分許，撥打電話予洪進榮，自稱網路書局服務人員，佯稱系統錯誤會造成銀行扣款云云，復於同日假冒銀行客服人員，向洪進榮佯稱：須依指示操作自動櫃員機以取消扣款云云 ⑴109年4月15日10時44分、 ⑵109年4月15日10時45分、 ⑶109年4月15日11時12分 劉紘任上開第一銀行北土城分行帳戶 ⑴2萬9999元、 ⑵1萬9985元、 ⑶2萬9985元  1.證人洪進榮之證述（警二卷第123至127頁） 2.中華郵政存摺封面及內頁影本（戶名：洪進榮）（他卷第151頁） 3.匯款明細（他卷第155至159頁） 4.上開第一銀行帳戶之開戶資料及交易明細（院二卷第145頁至147頁） 5.現場監視器錄影畫面翻拍照片（他卷第23至25頁） 7 廖敏秀 (有提告) 詐欺集團成員於109年4月7日，撥打電話予廖敏秀，佯稱為其姪女「佩芳」，並邀請廖敏秀加入LINE通訊軟體，復於同年月12日，使用LINE撥打電話給廖敏秀，佯稱因做生意，需資金週轉云云 109年4月13日14時許 吳岱豪上開合作金庫銀行北土城分行帳戶 10萬元  1.證人廖敏秀之證述（警二卷第149至151頁） 2.匯款明細（他卷第187頁） 3.上開合作金庫銀行帳戶之開戶資料及交易明細（院二卷第227頁至232頁） 4.現場監視器錄影畫面翻拍照片（他卷第23至25頁） 8 李貴英 (有提告) 詐欺集團成員於109年4月11日15時許，撥打電話予李貴英，佯稱為其姪女「李元惠」，並邀請李貴英加入LINE通訊軟體，復於同年月14日11時16分許，使用LINE向李貴英佯稱，需要資金云云 109年4月14日11時55分 吳岱豪上開合作金庫銀行北土城分行帳戶 3萬元 1.證人李貴英之證述（警二卷第146至148頁） 2.匯款明細（他卷第217頁） 3.上開合作金庫銀行帳戶之開戶資料及交易明細（院二卷第227頁至232頁） 4.現場監視器錄影畫面翻拍照片（他卷第23至25頁） 9 何豐森 (有提告) 詐欺集團成員於109年4月14日，撥打電話予何豐森，佯稱為其前同事「李達宗」並邀請廖何豐森加入LINE通訊軟體，嗣後於同年月15日、同年月20日，使用LINE向何豐森佯稱，需要資金云云    109年4月15日10時5分  吳岱豪上開合作金庫銀行北土城分行帳戶  18萬元  1.證人何豐森之證述（警二卷第142至145頁） 2.彰化銀行存摺封面影本（戶名：何豐森）（他卷第239頁） 3.匯款明細（他卷第241頁） 4.上開合作金庫銀行帳戶之開戶資料及交易明細（院二卷第227頁至232頁） 5.上開玉山銀行帳戶之開戶資料及交易明細（院二卷第133頁至141頁）　 6.現場監視器錄影畫面翻拍照片（他卷第23至25頁、警三卷第13至14頁）    109年4月20日9時57分 張巧巧上開玉山銀行帳戶 20萬元  10 黃秋蓮 (有提告) 詐欺集團成員於109年4月12日15時49分許，撥打電話予黃秋蓮，佯稱為其姪女「黃雅偵」，並邀請黃秋蓮加入LINE通訊軟體，嗣後於同年月13日10時28分許，向黃秋蓮佯稱，急需資金支付貨款云云 109年4月13日11時49分 吳岱豪上開永豐商業銀行海山分行帳戶 3萬元 1.證人黃秋蓮之證述（警二卷第139至141頁） 2.匯款明細（他卷第257頁） 3.上開永豐商業銀行帳戶之開戶資料及交易明細（院二卷第169頁至173頁） 4.現場監視器錄影畫面翻拍照片（他卷第23至25頁） 11 蔡素華 (有提告) 詐欺集團成員於109年4月14日19時40分許，撥打電話予蔡素華，佯稱為其親戚「蔡維俊」，需要資金支付貨款云云 109年4月15日10時55分 吳岱豪上開永豐商業銀行海山分行帳戶 3萬5000元 1.證人蔡素華之證述（警二卷第135至138頁） 2.匯款明細（他卷第303頁） 3.上開永豐商業銀行帳戶之開戶資料及交易明細（院二卷第169頁至173頁） 4.現場監視器錄影畫面翻拍照片（他卷第23至25頁） 12 練明煌 (有提告) 詐欺集團成員於109年4月14日18時31分許，撥打電話予練明煌，佯稱為其同學「裕哲」，並邀請練明煌加入LINE通訊軟體，嗣後於同年月15日10時28分許，向練明煌佯稱，需要借款云云 ⑴109年4月15日12時53分、 ⑵109年4月15日13時26分 吳岱豪上開永豐商業銀行海山分行帳戶  ⑴3萬元、 ⑵2萬元 1.證人練明煌之證述（警二卷第131至134頁） 2.華南銀行存摺封面影本（戶名：練明煌）（他卷第319頁） 3.匯款明細（他卷第321頁） 4.上開永豐商業銀行帳戶之開戶資料及交易明細（院二卷第169頁至173頁） 5.現場監視器錄影畫面翻拍照片（他卷第23至25頁） 13 游易富 (未提告) 詐欺集團成員於109年4月14日9時10分許，使用LINE撥打電話予游易富，佯稱為其友人「黃健烈」，急需用錢云云 109年4月14日11時9分 劉紘任上開華南銀行北土城分行帳戶 8萬元 1.證人游易富之證述（偵二卷第159至161頁） 2.匯款明細（院二卷第201頁） 3.上開華南銀行帳戶之開戶資料及交易明細（院二卷第159頁至166頁） 4.現場監視器錄影畫面翻拍照片（他卷第23至25頁） 14 周仁和 (有提告)  詐欺集團成員於109年4月12日15時30分許，撥打電話予周仁和，佯稱為其同事「林宜勳」，急需用錢云云 109年4月14日16時25分 吳岱豪上開永豐商業銀行海山分行帳戶 3萬元 1.證人周仁和之證述（偵二卷第151至157頁） 2.匯款明細（院二卷第203頁） 3.上開永豐商業銀行帳戶之開戶資料及交易明細（院二卷第169頁至173頁） 4.現場監視器錄影畫面翻拍照片（他卷第23至25頁） 15 顏碧霞 (有提告)  詐欺集團成員於109年4月13日10時許，撥打電話予顏碧霞，佯稱為其姪兒「顏冠昇」，因積欠朋友債務，需要借款云云 109年4月13日12時27分  吳岱豪上開永豐商業銀行海山分行帳戶 2萬元 1.證人顏碧霞之證述（偵二卷第163至167頁） 2.匯款明細（院二卷第205頁）　 3.上開永豐商業銀行帳戶之開戶資料及交易明細（院二卷第169頁至173頁） 4.現場監視器錄影畫面翻拍照片（他卷第23至25頁） 16 邱以婕 (有提告) 詐欺集團成員於109年4月13日10時52分許，撥打電話予邱以婕，佯稱為其前夫妹妹的兒子，需資金週轉云云 ⑴109年4月13日11時25分、 ⑵109年4月13日11時27分 吳岱豪上開永豐商業銀行海山分行帳戶 ⑴3萬元、 ⑵2萬元 1.證人邱以婕之證述（偵二卷第169至173頁） 2.上開永豐商業銀行帳戶之開戶資料及交易明細（院二卷第169頁至173頁） 3.現場監視器錄影畫面翻拍照片（他卷第23至25頁） 17 黃海 (有提告) 詐欺集團成員於109年4月15日10時許，撥打電話予黃海，佯稱為其友人「陳榮根」，需要借款云云 109年4月15日11時46分 劉紘任上開玉山銀行泰山分行帳戶 8萬元 1.證人黃海之證述（偵二卷第175至179頁） 2.匯款明細（院二卷第207頁） 3.凱基銀行存摺封面影本（戶名：大海電器企業社黃海）（院二卷第209頁） 4.上開玉山銀行帳戶之開戶資料及交易明細（院二卷第125頁至129頁） 5.現場監視器錄影畫面翻拍照片（他卷第23至25頁） 18 賴秀秀 (有提告) 詐欺集團成員於109年4月13日11時許，撥打電話予賴秀秀，以「猜猜我是誰」之方式，佯稱為其友人「李啟榆」，並邀請賴秀秀加入LINE通訊軟體，嗣後使用LINE撥打電話向賴秀秀佯稱，急需資金週轉云云 109年4月14日13時 劉紘任上開玉山銀行泰山分行帳戶 23萬元 1.證人賴秀秀之證述（院二卷第211至213頁） 2.匯款明細（院二卷第215頁） 3.中國信託銀行存摺封面及內頁影本（戶名：賴秀秀）（院二卷第217至219頁）　 4.上開玉山銀行帳戶之開戶資料及交易明細（院二卷第125頁至129頁） 5.現場監視器錄影畫面翻拍照片（他卷第23至25頁） 19 葉淑惠 (有提告) 詐欺集團成員於109年4月11日9時38分許，撥打電話予葉淑惠，以「猜猜我是誰」之方式，佯稱為其友人「蔡菜」，嗣後於同年月14日9時46分許，撥打電話向葉淑惠佯稱，急需資金週轉云云 109年4月14日11時49分 吳岱豪上開合作金庫銀行北土城分行帳戶 3萬元 1.證人葉淑惠之證述（院二卷第221至222頁） 2.匯款明細（院二卷第223頁） 3.上開合作金庫銀行帳戶之開戶資料及交易明細（院二卷第227頁至232頁） 4.現場監視器錄影畫面翻拍照片（他卷第23至25頁）